臺灣新竹地方法院民事裁定
111年度抗字第1號
抗  告  人  新竹縣約翰實驗教育機構

法定代理人  吳淑玲  
相  對  人  李貝玲  
上列抗告人與相對人間勞資爭議准予強制執行事件，抗告人對於
中華民國110年11月18日本院110年度勞執字第32號裁定提起抗告
，本院裁定如下：
    主  文
抗告駁回。
抗告程序費用新臺幣壹仟元由抗告人負擔。
    理  由
一、按，勞資爭議經調解成立或仲裁者，依其內容當事人一方負
    私法上給付之義務，而不履行其義務時，他方當事人得向該
    管法院聲請裁定強制執行並暫免繳裁判費；對於前項裁定，
    當事人得為抗告，抗告之程序適用非訟事件法之規定，非訟
    事件法未規定者，準用民事訴訟法之規定，勞資爭議處理法
    第59條第1項前段、第3項分別定有明文。又非訟事件，應依
    非訟事件程序處理，法院僅須形式上審查是否符合非訟事件
    程序上之要件，無需為實體上之審查，倘當事人或利害關係
    人對之有所爭執，應循民事訴訟程序訴請法院為實體上之裁
    判，以謀解決，非訟事件法院不得於該非訟事件程序中為實
    體上之審查及裁判（參見最高法院90年度台抗字第649號民
    事裁判，亦同此旨）。是當事人依勞資爭議處理法第59條第
    1項聲請裁定強制執行，屬於非訟事件，法院僅須依非訟事
    件程序審查形式上之要件是否具備，其裁定並無確定實體上
    法律關係存否之效力，如當事人就調解內容所示債務存否等
    實體上法律關係有爭執，應循訴訟程序以資解決。
二、查，兩造間之勞資爭議，前經新竹縣政府委託社團法人新竹
    縣勞資關係協會調解成立，達成抗告人同意給付相對人新臺
    幣（下同）17萬6,581元扣除勞健保費用及6％自提金額之餘
    額（見原審卷第11〜12頁），相對人並陳明扣除110年6月及7
    月之勞健保費用及勞工自提退休金，每月合計為4,137元，
    及8月1日至9日之金額1,697元，合計為9,971元，且抗告人
    已於110年10月13日、23日，分別給付2萬元、3萬元後，最
    終之請求金額為11萬6,610元（見原審卷第23頁），抗告人
    既就相對人上開扣除後之金額不爭執，有公務電話紀錄乙紙
    在卷可稽（見原審卷第29頁），其抗告意旨略以：調解當時
    抗告人在自身財務困難情況下，為求儘速解決勞資爭議善意
    而與相對人進行調解，調解成立後抗告人曾與相對人私下協
    商，陳明該金額依抗告人目前能力實無法一次負擔，相對人
    知悉並同意接受，故抗告人方於110年10月13日、23日，分
    別給付2萬元、3萬元，抗告人有誠意要解決糾紛，但抗告人
    尚有其他在職員工要照料，現階段經營開銷是以負責人個人
    財務資金支應，無力一次全部款項，抗告人一直有與相對人
    協調且在還款中云云各語（見本院卷第13頁），經核與兩造
    已成立調解效力無涉，至於有無再為協調還款並達成共識，
    則另屬實體上主張及爭執，應由抗告人另行提起訴訟，以資
    解決，要非本件非訟程序形式審查時得以審究者。從而，抗
    告意旨以前開情詞指摘原裁定不當，求予廢棄，為無理由，
    應予駁回。
據上論結，本件抗告為無理由，依勞資爭議處理法59條第3項、
非訟事件法第21條、第24條第1項、第46條、民事訴訟法第495條
之1第1項、第449條第1項、第95條、第78條，裁定如主文。　　
中　　華　　民　　國　　111 　年　　 3　　月　　16　　日
                  勞動法庭    審判長  法 官 彭淑苑
                                      法 官 傅伊君 
                                      法 官 周美玲 
以上正本係照原本作成。                                  本裁定不得再抗告。
中　　華　　民　　國　　111 　年　　 3　　月　　16　　日
                                      書記官 林盈伸